臺灣板橋地方法院刑事判決　　　　　　　　　　　　九十三年度訴字第一三四六號
　　　 公　訴　人　臺灣板橋地方法院檢察署檢察官
　　　 被　　　告　甲○○
　　　 指定辯護人　乙○○律師
右列被告因公共危險案件，經檢察官提起公訴（九十三年度偵字第一一三四四號），
本院判決如左：
    主  文
甲○○連續對火車丟擲石塊，致生火車往來之危險，累犯，處有期徒刑參年貳月。
    事  實
一、甲○○前因毒品危害防制條例案件，經臺灣臺南地方法院以九十一年度易字第三
    七一號判處有期徒刑五月確定，於民國九十二年十一月二十六日易科罰金執行完
    畢。詎猶不知悔改，基於妨害火車往來安全之概括犯意，先於九十三年七月十二
    日晚間八時四十三分許，在鐵路基隆起三十七公里五七０公尺即板橋站與樹林站
    間之隧道口處，撿拾鐵路旁之道渣石丟擲通過該處之交通部鐵路管理局北上第二
    五八六號電聯車，造成該電聯車前端車廂（編號：Ｅｍ─六一一號）司機員駕駛
    座處之玻璃龜裂受損（毀損部分未據告訴），駕駛員因此將行車速度自時速七十
    二公里緊急減速至四十三公里通過，致生火車往來之危險；又於同日晚間八時五
    十五分許，在同處再次撿拾鐵路旁之道渣石丟擲南下第二０四二號次自強號列車
    ，造成該自強號列車第一節車廂（編號ＤＲ二八０八號）前方中央處之玻璃破裂
    （毀損部分未據告訴），石塊卡在玻璃上，該自強號列車因此緊急煞車停下，使
    火車往來發生危險。上開自強號列車停下後，甲○○因心生害怕，隨即鑽入該自
    強號列車第三節車廂（編號ＤＲ二八一七號）下躲藏，並撿拾道渣石丟擲試圖將
    其自車廂下拉出之司機員及列車長（均未成傷），迄同日晚間十時三十分許，經
    警持乾粉式滅火器對其噴灑後，甲○○始爬出車廂外而為警查獲，並扣得卡在前
    揭自強號列車玻璃上之道渣石一塊。
二、案經內政部警政署鐵路警察局第一警務段移送臺灣板橋地方法院檢察署檢察官偵
    查起訴。
    理  由
一、右揭犯罪事實，業據被告甲○○於警詢、偵查及本院準備程序、審理時均自白不
    諱，核與證人即北上第二五八六號次電聯車駕駛員張宗銘、南下第二０四二號次
    自強號列車駕駛員張連城、車長吳志賢於警詢中指述之情節均相符合，並有現場
    照片六張在卷可稽，以及被告持以丟擲第二０四二號次自強號列車之道渣石一塊
    扣案可佐，足認被告之自白與事實相符。被告經以現行犯遭警逮捕後，在隨後之
    警詢及檢察官訊問時，對於當日向火車丟擲石塊、鑽入車廂下躲藏及為警逮捕之
    經過情形，均能詳細描述，並供陳：我知道這是錯的等語明確，佐以被告當日晚
    間十一時五十七分許接受警察實施呼氣酒精濃度測試之結果，其呼氣中並未含有
    酒精成分之情節，復有酒精濃度測試表一紙在卷供憑，足認被告於行為時意識清
    楚，對於自身行為及行為之違法性均有認識，並無陷於精神耗弱或心神喪失之情
    形，辯護人辯稱：被告精神異常，案發當晚又有喝酒，在酒精及精神鬱卒之下，
    心緒崩潰無法控制自己才會丟擲石塊發洩云云，洵屬為被告卸責之詞，並非可採
    。按火車乃以高速行駛於固定軌道上之大眾交通工具，煞車不易，且車內乘客眾
    多，緊急減速或煞車時如稍有不慎，亟易造成車廂傾倒翻覆，導致車內乘客受傷
    ，此為眾所週知之事實。被告先後二次對火車丟擲道渣石，導致北上第二五八六
    號次電聯車不得不緊急將行車速度自時速七十二公里減至四十三公里，以及南下
    第二０四二號次自強號列車不得不緊急停車應變，均足致火車往來發生危險，且
    該等危險之發生與被告之行為間確有相當因果關係，已甚為明確。從而被告犯行
    堪予認定，應依法論科。
二、核被告所為，係犯刑法第一百八十四條第一項之以他法致生火車往來危險罪。其
    先後二次使火車往來發生危險之犯行，時間緊接，所犯係構成要件相同之罪，顯
    係基於概括犯意為之，為連續犯，應依法論以一罪並加重其刑。又被告前因毒品
    危害防制條例案件，經臺灣臺南地方法院以九十一年度易字第三七一號判處有期
    徒刑五月確定，於九十二年十一月二十六日易科罰金執行完畢，有臺灣高等法院
    被告全國前案紀錄表一份在卷可參，其受有期徒刑之執行完畢，五年內再犯本件
    有期徒刑以上之罪，為累犯，應依法遞加重其刑。爰審酌被告之行為對於公眾交
    通安全所生危害實屬不輕，惟其坦承犯行，犯後態度尚稱良好，暨其智識程度、
    犯罪之動機、目的、手段等一切情狀，量處如主文所示之刑，以示懲儆。扣案之
    石頭一顆，係被告隨手拾得之道渣石，並非被告所有之物，業據被告於本院審理
    時供陳明確，爰不併為沒收之宣告，附此敘明。
三、公訴意旨雖另以：被告於前揭自強號列車停止後，復鑽入該車第三節車廂（編號
    ＤＲ二八一七號）車身下，趴臥在軌道內躲藏，並以石頭丟擲試圖將其自車廂下
    拉出之司機員及列車長，以此方法使該列車無法繼續行駛，該線通車中斷達一百
    零七分鐘，致生全線火車往來之危險，因認被告此部分行為亦涉犯刑法第一百八
    十四條第一項之以他法致生火車往來危險罪嫌云云。然查被告於警詢、偵查及本
    院審理時，均已供承：自強號列車停下後，伊因為害怕，才鑽入車廂下躲藏不願
    出來等語明確，難認其主觀上仍有使火車往來發生危險之犯意可言；況斯時系爭
    自強號列車既已停下，被告鑽入車廂下躲藏之行為，客觀上亦無導致火車往來發
    生危險之虞。此外復查無其他積極證據足認被告確有公訴人所指上開犯行，惟公
    訴意旨認此部分與前揭論罪科刑部分有連續犯之裁判上一罪關係，爰不另為無罪
    之諭知，併予說明。
據上論斷，應依刑事訴訟法第二百九十九條第一項前段，刑法第五十六條、第一百八
十四條第一項、第四十七條，判決如主文。
本案由檢察官葉乃瑋提起公訴，經檢察官張云綺到庭執行職務。
中　　　華　　　民　　　國　　九十三　　年　　　十　　　月　　　七　　　日
                                臺灣板橋地方法院刑事第八庭
                                    審判長法  官  樊季康
                                          法  官  葉靜芳
                                          法  官  劉元斐
右正本證明與原本無異。
如不服本判決，應於判決送達後十日內向本院提出上訴狀 (應附繕本)，上訴於臺灣
高等法院。
                                          書記官  郭玉芬
中　　　華　　　民　　　國　　九十三　　年　　　十　　　月　　　七　　　日
附錄本案論罪科刑所引法條：
刑法第一百八十四條：
損壞軌道、燈塔、標識或以他法致生火車、電車或其他供水、陸、空公眾運輸之舟、
車、航空機往來之危險者，處三年以上十年以下有期徒刑。
因而致前項之舟、車、航空機傾覆或破壞者，依前條第一項之規定處斷。
因過失犯第一項之罪者，處六月以下有期徒刑、拘役或三百元以下罰金。
從事業務之人，因業務上之過失犯第一項之罪者，處二年以下有期徒刑、拘役或五百
元以下罰金。
第一項之未遂犯罰之。
